# 融资租赁事项

提问人：wshyjl 时间：2020-10-17 11:04:00
陈老师，您好
有个问题咨询一下：公司甲拥有多条自有船舶，之前一直做经营租赁，现与租家签订长期租赁（经判断，应分类为融资租赁），合同已签订，租赁开始日为 2020 年 1 月 1 日。
问题：在 2019 年 12 月 31 日，拟出租的自有船是列报为固定资产还是持有待售资产？
个人理解融资租赁业务不适用 42 号准则，应继续列示为固定资产，实物中没有遇到过列报为持有待售资产的情况。

回答人：chenyiwei
融资租赁的出租人需终止确认租赁资产。因此，在“合同已签订，租赁开始日为 2020 年 1 月 1 日”的前提下，应作为持有待售资产列报，到租赁期开始日将租赁资产交付给承租人时，终止确认租赁资产，并按租赁准则相关规定确认租赁应收款、担保余值或未担保余值（如有）等。